# 在建工程结转无形资产

提问人：Tina_123Tina_123邓邓 时间：2020-02-24 08:05:31
请问大家：在建工程可以结转无形资产吗？
客户的无形资产主要是“系统软件开发”、“体系升级”等项目；
客户以前年度通过“研发支出-资本化支出”来结转无形资产，而本年度通过“在建工程”核算，且“在建工程”的期末余额还有“拟结转至无形资产”的项目；
我以为在建工程是结转有形资产（固定资产），所以请教下这样的核算是否合理？谢谢大家！

回答人：chenyiwei
在建工程是尚未达到预定可使用状态的固定资产，因此尚未达到预定可使用状态的无形资产不应使用该科目。
对企业内部研发项目，确定满足资本化条件的开发支出应通过“开发支出——资本化支出”科目核算，并在“开发支出”项目列报。